# 投资合伙企业是否适用权益法核算

提问人：younghan 时间：2015-04-12 22:00:08
有限合伙人？总觉得权益法不合适，是否可以适用合营安排？

回答人：chenyiwei
这类投资基金较少见到“共同控制”所有重大事项（主要是投资的进入和退出决策）的情况，一般不大可能是合营。